【裁判字號】    97,訴,2879
【裁判日期】    971027
【裁判案由】    違反毒品危害防制條例
【裁判全文】
臺灣彰化地方法院刑事判決              97年度訴字第2879號
公  訴  人  臺灣彰化地方法院檢察署檢察官
被      告  甲○○
上列被告因違反毒品危害防制條例案件，經檢察官提起公訴（97
年度毒偵字第3515號、第3522號），本院依簡式審判程序判決如
下：
    主    文
甲○○施用第一級毒品，累犯，處有期徒刑捌月；又施用第一級
毒品，累犯，處有期徒刑捌月。應執行有期徒刑壹年月。
    事    實
一、甲○○前因連續施用第一級毒品案件，經本院於民國（下同
    ）94年1 月3 日，以93年度訴緝字第49號判決判處有期徒刑
    8 月確定；又因竊盜案件，經本院於94年3 月7 日，以94年
    度彰簡字第11號判決判處有期徒刑6 月，得易科罰金確定；
    上開2 罪，並經本院以94年度聲字第603 號裁定應執行刑為
    有期徒刑1 年1 月確定；復因連續施用第一級毒品案件，經
    本院於94年12月5 日，以94年度訴字第1881號判決判處有期
    徒刑1 年確定；前開罪刑，經其入監接續執行後，再經本院
    以95年度聲字第1077號裁定假釋付保護管束出監，並於96年
    2 月24日因保護管束期滿、假釋未經撤銷，視為徒刑執行完
    畢。另因施用毒品案件，經本院以92年度毒聲字第1698號裁
    定送觀察、勒戒後，認無繼續施用毒品之傾向，而於92 年8
    月27日執行完畢釋放，並由臺灣彰化地方法院檢察署以92年
    度毒偵字第2145號為不起訴處分確定。詎仍不知悛悔：
（一）基於施用第一級毒品海洛因之犯意，於97年7 月19日中午
      12時許為警採尿前3 日內之某一時點，在其位於彰化縣彰
      化市○○里○○街39號之住處，以將海洛因摻水置入針筒
      內注射血管之方式，施用第一級毒品海洛因1 次。嗣於97
      年7 月19日上午某時許，因另涉之竊盜案件到案說明時，
      為警查獲，經警採集其尿液送驗後，結果呈海洛因代謝物
      嗎啡陽性反應，始知上情。
（二）又基於施用第一級毒品海洛因之犯意，於97年7 月27日為
      警採尿前3 日內之某一時點，在其上開住所，以前開方式
      ，施用第一級毒品海洛因1 次。嗣於97年7 月27日上午10
      時57分許，在彰化縣警察局彰化分局民族路派出所為警查
      獲，經警採集其尿液送驗後，結果呈海洛因代謝物嗎啡陽
      性反應，始知上情。
二、案經彰化縣警察局彰化分局報請臺灣彰化地方法院檢察署檢
    察官偵查起訴。
    理    由
一、除被告所犯為死刑、無期徒刑、最輕本刑為3 年以上有期徒
    刑之罪或高等法院管轄第一審案件者外，於前條第1 項程序
    進行中，被告先就被訴事實為有罪之陳述時，審判長得告知
    被告簡式審判程序之旨，並聽取當事人、代理人、辯護人及
    輔佐人之意見後，裁定進行簡式審判程序，刑事訴訟法第27
    3 條之1 第1 項、第284 條之1 分別定有明文。本件被告甲
    ○○所涉係死刑、無期徒刑、最輕本刑為3 年以上有期徒刑
    之罪或高等法院管轄第一審案件以外之罪，並於本院行準備
    程序時就被訴事實為有罪之陳述，本院合議庭依前揭規定，
    經評議結果，裁定改由受命法官獨任行簡式審判程序，合先
    敘明。
二、上開事實，業據被告甲○○於偵訊、本院準備程序及審理時
    坦承不諱（見臺灣彰化地方法院檢察署97年度毒偵字第3515
    號卷第21、22頁，本院97年度訴字第2879號卷第16、19、20
    頁），且查：
（一）被告尿液經以氣相層析質譜儀（即ＧＣ／ＭＳ）方法檢驗
      結果，確均呈第一級毒品海洛因於人體代謝後之嗎啡陽性
      反應，有詮昕科技股份有限公司97年8 月1 日第00000000
      號、97年8 月7 日第00000000號濫用藥物尿液檢驗報告各
      1 紙、彰化縣警察局彰化分局委託檢驗尿液代號與真實姓
      名對照表、對照認證單各1 紙附卷足證（見臺灣彰化地方
      法院檢察署97年度毒偵字第3515號卷第7 、8 頁，97年度
      毒偵字第3522號卷第7 、9 頁），是認被告自白核與事實
      相符。
（二）依鑑識實務，按海洛因施用入人體後水解還原成嗎啡，再
      循嗎啡之代謝方式排出體外，且吸食或施打煙毒者，經人
      體代謝作用於8 小時內，即有30％之量排出，24小時之後
      ，續有約剩餘量之90％再排出，72小時之後仍有剩餘微量
      排出，吸食或施打者個人體質不同，其排出時間亦會有差
      異。是依上開說明，佐以被告前揭尿液檢驗報告，被告自
      白於前揭時間施用第一級毒品海洛因2 次等語，足認被告
      自白核與事實相符，堪可採為論罪科刑之依據。
（三）被告前因施用毒品案件，經本院以92年度毒聲字第1698號
      裁定送觀察、勒戒後，認無繼續施用毒品之傾向，而於92
      年8 月27日執行完畢釋放，並由臺灣彰化地方法院檢察署
      以92年度毒偵字第2145號為不起訴處分確定，有臺灣高等
      法院被告前案紀錄表及臺灣彰化地方法院檢察署刑案資料
      查註紀錄表各1 份在卷可按，其於前開觀察、勒戒執行完
      畢釋放後，5 年內再犯本案施用第一級毒品2 次之犯行，
      與毒品危害防制條例第23條第2 項之規定相符。本件事證
      明確，被告犯行均堪以認定，應予依法論科。
三、核被告甲○○如事實欄一（一）（二）所為，分別係犯毒品
    危害防制條例第10條第1 項之施用第一級毒品罪。其施用第
    一級毒品而持有之低度行為，各為施用第一級毒品之高度行
    為所吸收，均不另論罪。被告所犯上開2 罪間，犯意各別，
    行為殊異，應分論併罰。又被告前因連續施用第一級毒品案
    件，經本院於94年1 月3 日，以93年度訴緝字第49號判決判
    處有期徒刑8 月確定；又因竊盜案件，經本院於94 年3 月7
    日，以彰簡字第11號判決判處有期徒刑6 月，得易科罰金確
    定；上開2 罪，並經本院以94年度聲字第603 號裁定應執行
    刑為有期徒刑1 年1 月確定；復因連續施用第一級毒品案件
    ，經本院於94年12月5 日，以94年度訴字第1881號判決判處
    有期徒刑1 年確定；前開罪刑，經其入監接續執行後，再經
    本院以95年度聲字第1077號裁定假釋付保護管束出監，並於
    96年2 月24日因保護管束期滿、假釋未經撤銷，視為徒刑執
    行完畢，此有臺灣高等法院被告前案紀錄表及臺灣彰化地方
    法院檢察署刑案資料查註紀錄表各1 份在卷可憑，其於受有
    期徒刑執行完畢後，5 年以內故意再犯本件有期徒刑以上之
    2 罪，均為累犯，應各依刑法第47條第1 項規定，加重其刑
    。爰審酌被告之素行、犯罪之動機、目的、施用毒品海洛因
    係戕害自身健康、手段、所生危害，及其犯罪後之態度等一
    切情狀，分別量處如主文所示之刑，並定其應執行之刑。另
    本件被告之犯罪時間均係在96年4 月24日以後，並不符合中
    華民國96年罪犯減刑條例所定之減刑要件，尚無依該條例規
    定予以減刑之餘地。
據上論斷，應依刑事訴訟法第273 條之1第1項、第299條第1項前
段，毒品危害防制條例第10條第1 項，刑法第11條前段、第47條
第1 項、第51條第5 款，判決如主文。
本案經檢察官蔡明達到庭執行職務。
中    華    民    國    97    年    10    月    27    日
                        刑事第四庭    法  官  林秉暉
上正本證明與原本無異。
如不服本判決，應於判決送達後10日內，向本院提出上訴書狀，
上訴書狀應「敘述具體上訴理由」，並按他造當事人之人數附繕
本。「切勿逕送上級法院」。
中    華    民    國    97    年    10    月    27    日
                                      書記官  張清秀
附錄本案論罪科刑法條全文：
毒品危害防制條例第10條第1項
施用第一級毒品者，處6月以上5年以下有期徒刑。


司法院資訊處製作；財團法人民間司法改革基金會備份。
